---
title: "L3P3"
author: "Anne Gabriele Arcanjo"
output: html_document
---

```{r setup, include=FALSE}
knitr::opts_chunk$set(echo = TRUE)
```

```{r echo=FALSE, message=FALSE, warning=FALSE}
library(tidyverse)
theme_set(theme_bw())

library(boot)
library(broom)

knitr::opts_chunk$set(tidy = FALSE,
                      fig.width = 6,
                      fig.height = 5)

```

```{r read}
dados = read_csv(here::here("data/satisfacoes.csv"), 
                 col_types = "cdcc") 

glimpse(dados)
```

### Comparação dos mecanismos: Baseline vs. Up/Down Voting
```{r}
baseline_updownvoting = dados %>% 
    filter(scenario %in% c("baseline", "up/downvoting"))

theta <- function(d, i) {
    agrupado = d %>% 
        slice(i) %>% 
        group_by(scenario) %>% 
        summarise(media = mean(satisfaction))
    b = agrupado %>% filter(scenario == "baseline") %>% pull(media)
    l = agrupado %>% filter(scenario == "up/downvoting") %>% pull(media)
    l - b
}

theta(baseline_updownvoting, i = 1:NROW(baseline_updownvoting))
```

```{r}
comparacao_baseline_updownvoting = boot(data = baseline_updownvoting,
           statistic = theta,
           R = 2000) %>%
    tidy(conf.level = .95,
         conf.method = "bca",
         conf.int = TRUE)

comparacao_baseline_updownvoting
```

### Análise: Baseline vs.UP/Down Voting
O IC obtido é igual a [1,96 ; 2,59], onde, 95% das reamostragens o valor real do parâmetro (2,26) está contido no intervalo de confiança.

Logo, o mecanismo UP/Down Voting apresenta satisfação maior do que o Baseline, em média de 2,26 pontos de diferença. 

### Comparação dos mecanismos: Baseline vs. Combined
```{r}
baseline_combined = dados %>% 
    filter(scenario %in% c("baseline", "combined"))

theta <- function(d, i) {
    agrupado = d %>% 
        slice(i) %>% 
        group_by(scenario) %>% 
        summarise(media = mean(satisfaction))
    b = agrupado %>% filter(scenario == "baseline") %>% pull(media)
    l = agrupado %>% filter(scenario == "combined") %>% pull(media)
    l - b
}

theta(baseline_combined, i = 1:NROW(baseline_combined))
```

```{r}
comparacao_baseline_combined = boot(data = baseline_combined,
           statistic = theta,
           R = 2000) %>%
    tidy(conf.level = .95,
         conf.method = "bca",
         conf.int = TRUE)

comparacao_baseline_combined
```

### Análise: Baseline vs. Combined

O IC obtido é igual a [1,56 ; 2,25], onde, 95% das reamostragens o valor real do parâmetro (1,91) está contido no intervalo de confiança.
Assim, o mecanismo Combined apresenta uma média de 1,91 pontos de diferença a mais do que o Baseline, sendo o melhor mecanismo dentre os dois.